最高法院刑事判決　　　　　　　　　　　　　　　八十八年度台上字第二一六五號
　　上　訴　人　甲○○
右上訴人因違反槍砲彈藥刀械管制條例等罪案件，不服台灣高等法院台中分院中華民
國八十八年一月二十七日第二審判決（八十六年度上訴字第二八三七號，起訴案號：
台灣南投地方法院檢察署八十六年度偵字第二九八六號），提起上訴，本院判決如左
：
    主  文
上訴駁回。
    理  由
一持有軍用槍砲部分：
按刑事訴訟法第三百七十七條規定，上訴於第三審法院，非以判決違背法令為理由，
不得為之，是提起第三審上訴，應以原判決違背法令為理由，係屬法定要件，如果上
訴理由並未指摘原判決有何違法，自應認其上訴為違背法律上之程式，予以駁回。本
件原判決認定上訴人甲○○向某不詳姓名人借得具有殺傷力之改造手槍一枝及子彈一
發，至邱金菊住宅，射擊一發，擊毀玻璃櫥窗，以加害財產之方法恐嚇邱金菊，致其
心生畏懼等情。已敘明係依據被害人邱金菊指證甚詳，核與證人邱玉嬌、廖德葉、黃
佳慧供證情節相符，又有在邱金菊住處查扣之彈殼可按，為其所憑之證據及認定之理
由。並以上訴人所辯當時在派出所逗留一小時請求警方協尋其妻下落，隨後前往找一
廖姓村長，不可能至邱金菊住處開槍恐嚇等語，為不可採，於理由內詳予指駁說明。
因而撤銷第一審關於此部分之判決，改判論處上訴人意圖供自己犯罪之用，而持有軍
用槍砲罪刑，所為論斷，與卷內證據資料相符，從形式上觀察，並無何違法情形存在
。上訴意旨略以上訴人係於民國八十六年五月二十日下午八時前往派出所報案，請求
警方協尋妻子下落，而槍擊發生之時間是在當晚八時二十分，完全與上訴人無關。又
警方未查獲任何犯罪之槍彈，僅憑一小女孩之證言而認定上訴人所為，自有欠缺。上
訴人不知邱金菊之住處，自無從犯下本案，而邱金菊私下與一男子發生感情糾紛，雙
方因故經常爭吵，是否引發本次槍擊案，邱女為推責任，故意誣指上訴人犯罪等語。
並未具體指摘原判決有何違法情事，僅為單純事實之爭執，其上訴為違背法律上之程
式，應予以駁回。
二施用二級毒品部分：
按刑事訴訟法第三百七十六條所列各罪之案件，經第二審判決者，不得上訴於第三審
法院，法有明文。本件上訴人因違反毒品危害防制條例案件，原審認上訴人所為係犯
該條例第十條第二項之罪，核屬刑事訴訟法第三百七十六條第一款之案件，依首開說
明，既經第二審判決，自不得上訴於第三審法院，上訴人竟復提起上訴，顯為法所不
許，應併予駁回。
據上論結，應依刑事訴訟法第三百九十五條前段，判決如主文。
中      華      民      國    八十八    年      四      月    二十九    日
                              最高法院刑事第八庭
                                  審判長法官  吳  雄  銘
                                        法官  池  啟  明
                                        法官  石  木  欽
                                        法官  王  憲  義
                                        法官  高  金  枝
      右正本證明與原本無異
                                              書  記  官
中      華      民      國    八十八    年      五      月      一      日
